臺灣宜蘭地方法院交通事件裁定　　　　　　　　　　　　九十一年度交聲字第一號
　　原處分機關　交通部公路局台北區監理所宜蘭監理站
　　異　議　人　甲○○
　　即受處分人
右列受處分人因違反道路交通管理處罰條例案件，對於交通部公路局台北區監理所宜
蘭監理站中華民國九十年十一月三十日宜監字第裁四三─Ｑ五四七六號裁決書，聲明
異議，本院裁定如左：
    主  文
異議駁回。
    理  由
一、本件異議意旨略以：交通部公路局台北區監理所宜蘭監理站於民國九十年十一月
    三十日所為之處分，以異議人即受處分人甲○○所有之車牌號碼ＮＩ─七九五號
    營業用小客車，於八十九年六月二日上午八時三十分許，沿宜蘭縣蘇澳鎮○○路
    由羅東往南方澳方向行駛，於行經中正路與蘇港路交岔路口時，逢中正路上之管
    制號誌為綠燈，即左轉進入蘇港路。於行經約二百公尺後，在蘇花公路路橋下，
    遭員警攔查取締，並以其闖紅燈而製單舉發，因認舉發事實顯有錯誤云云。
二、按汽車駕駛人，行經有燈光號誌管制之交岔路口闖紅燈者，處新臺幣一千八百元
    以上五千四百元以下罰鍰，道路交通管理處罰條例第五十三條定有明文；又汽車
    駕駛人有同條例第五十三條之情形者，除依原條款處罰鍰外，並予記點三點，同
    條例第六十三條第一項第三款亦定有明文。而違反該條例之行為，自行為成立之
    日起；行為有連續或繼續之狀態者，自行為終了之日起，逾三個月不得舉發。但
    汽車肇事致人受傷或死亡案件，因肇事責任不明，已送鑑定者，其期間自鑑定終
    結之日起算，同條例第九十條復定有明文。
三、經查，本件異議人即受處分人於上開時、地，駕駛其所有之車牌號碼ＮＩ─七九
    五號營業用小客車，在宜蘭縣蘇澳鎮○○路與蘇港路交岔路口，由中正路左轉進
    入蘇港路，業據異議人自承在卷，足堪信為真實，惟辯稱：當時他駕駛營業用小
    客車行經上開路口時，交通管制號誌為綠燈，所以便左轉進入蘇港路，並沒有闖
    紅燈之事實。惟證人即當時處理員警洪春水本院訊問時證稱：當時由於中山路上
    之白米橋整修，所以所有車輛都需經過蘇港路，而他和另外三位警員在陸橋下值
    班，攔撿時他們看的很清楚，當時中正路是紅燈，異議人的車輛違規左轉，由於
    蘇港路是一條直路，用目測都可以看的很清楚，當時中正路上的交通號誌紅燈已
    經亮了，而蘇港路上的車子剛要起步，異議人便趁這個時候左轉，當攔下車子之
    後，他們就開罰單，但異議人不服故拒絕簽收等語（參本院九十一年一月二十二
    日訊問筆錄）。又按本件取締當時時間為上午八時三十分許，正值白日，復參以
    證人提出之現場照片六幀，可證明該路段確為直線路段，而從上開交岔路口至蘇
    花公路路橋其間，並無其他障礙物足以妨礙視線。況異議人所駕駛之車輛為營業
    用小客車，其外觀上為黃色車輛，行駛於馬路中亦為顯眼，當不致有誤認之可能
    。且該警員與受處分人夙無嫌隙，應不致無端舉發，攀誣構陷之可能，衡情證人
    洪春水之證言要屬可採。而本件警員於攔查取締後，當場製單舉發，有宜蘭縣警
    察局舉發違反道路交通管理事件通知單影本一紙附卷可稽，是受處分人所辯，尚
    難採信。從而綜上所述，原處分機關援引前揭規定，裁處異議人罰鍰新台幣三千
    六百元，並記違規點數三點，核無不當，本件異議為無理由，應予駁回。
四、據上論斷，應依道路交通案件處理辦法第十九條，裁定如主文。
中      華      民      國    九十一    年      三      月      一      日
            臺灣宜蘭地方法院交通法庭
                                        法  官  辜  漢  忠
右正本證明與原本無異。
如不服本裁定應於送達後五日內向本院提出抗告狀。( 應附繕本 )
                                        書記官  林  秀  麗
中      華      民      國    九十一    年      三      月      四      日
